# 请教陈版，合并同时涉及资产收购和业务收购怎么处理

提问人：ying0518 时间：2013-12-11 16:51:20
如果整个交易一揽子达成，D参与了整个交易的作价谈判，我理解A实际上就是代收代付，可以将此交易作为一项购买土地的交易，以4.5亿元确认取得成本。 如果不是上述情况，我理解应当将对价在C和土地之间分配，并确认C的转让损益。 请陈版指正。

回答人：chenyiwei
基本赞同此观点。

提问人：lovelyandy 时间：2013-12-11 20:46:37
那C公司那边怎么处理呢？相当于 5000 万取得净资产 1 亿的C公司，然后又以 5000 万转出去，中间A编制合并日报表还是要把C并进来？还是说不需要，因为只是中转一下？

回答人：chenyiwei
如果并购B和处置C两个交易是同时谈判确定的一揽子交易，包括价格也是一并谈判确定的，并有明确的交易时间，前一步骤完成后在合理时间内完成后一步骤，则A事实上没有控制C，可不把C纳入合并报表范围。

提问人：lovelyandy 时间：2013-12-12 16:52:31
谢谢陈版，我还想知道如果C不纳入合并。那以 5000 万取得净资产 1 亿的C公司，又以 5000 万转出去。这项交易要怎么处理？

回答人：chenyiwei
这种情况下就按照交易价格为基础对C的股权的取得和转出进行处理，实际上相当于代收代付的往来款。不考虑C的净资产账面价值或公允价值情况。因为实际并未享有或承担其剩余净资产上的主要风险和报酬。